臺灣高雄地方法院刑事判決　　　　　　　　　　　九十三年度交簡上字第一六四號
　　上　訴　人　臺灣高雄地方法院檢察署檢察官
　　被　　　告　乙○○
右上訴人因被告過失傷害案件，不服本院九十三年度交簡字第一二五五號中華民國九
十三年六月十五日第一審判決（起訴案號：臺灣高雄地方法院檢察署九十三年度偵字
第三○號），提起上訴，本院判決如左：
    主      文
上訴駁回。
乙○○緩刑貳年。
    事實及理由
一、本案經本院審理結果，認原審判決認事用法及量刑均無不當，應予維持，並引用
    原審判決書（含聲請簡易判決處刑書）記載之事實、證據及理由（如附件）。
二、上訴人檢察官循告訴人甲○○之聲請提起上訴，上訴意旨以本件事故係因被告乙
    ○○過失所致，造成告訴人右肢達重傷害之程度，歷經多次手術，但被告迄今毫
    無誠意賠償及和解，而指摘原審認定不當及量刑過輕。經查：
  (一)告訴人所受傷害：
  1.告訴人因本件事故受傷，同日隨即送至國軍左營醫院急診救治，經診斷受有右脛
    骨骨折、右踝關節半脫位、右腓骨遠端開放性骨折、右肩峰鎖骨關節半脫位及頭
    部外傷併腦震盪等傷害，業經告訴人提出國軍左營醫院附設民眾診療服務處診斷
    證明書一份在卷可稽（見九十二年度發查卷字第四九四八號卷第七頁）。經本院
    向國軍左營醫院查詢，經函覆以告訴人於事故當日急診，受有右外踝開放性骨折
    、右足踝腫痛變形，經治療後，於九十三年七月三日門診經以Ｘ光檢查，顯示右
    脛骨及右腓骨骨折處已逾合，並無達毀敗一肢機能之重傷害程度，有國軍左營醫
    院九十三年九月六日醫和字第○九三○○○二三六八號函在卷可憑（見本院卷）
    。
  2.按稱重傷者，毀敗一肢以上之機能，其他於身體或健康，有重大不治或難治之傷
    害，刑法第十條第四項第四款、第六款定有明文。則觀諸上開診斷證明書及國軍
    左營醫院函文，足見告訴人因本件事故所受傷害，並未至重傷害之情形甚明。故
    上訴人此部分主張，尚屬無據。
  (二)原審以被告所犯罪行明確，而依刑法第二百八十四條第一項規定，並以被告在肇
    事後，員警前往處理尚不知何人肇事而詢問時即表明係其肇事而自首，依刑法第
    六十二條前段之規定減輕其刑，另審酌被告未曾受有期徒刑以上刑之宣告、被告
    過失程度、告訴人所受之傷害及尚未與告訴人達成和解等一切情狀，判處被告有
    期徒刑三月，並諭知易科罰金之折算標準，其認事用法，均無不合，量刑亦屬適
    當。檢察官循告訴人之請求以被告因此事故受有重傷害，尚未與告訴人達成和解
    ，犯後態度不佳，故原審量刑過輕等由執為上訴，並無理由，應予駁回。惟查，
    被告並無任何前科，此有臺灣高雄地方法院檢察署刑案資料查註紀錄表及臺灣高
    等法院被告全國前案紀錄表各一份附卷可稽，足見被告素行良好，且被告於原審
    判決後與告訴人協談和解，並於本院審理中達成調解且賠償告訴人所受損害，告
    訴人於本院審理中並表示不願再追究等語，此有小港區公所九十三年九月二日高
    市小區民字第九三○○一一三七二號函附調解書及本院九十三年十月十三日審理
    筆錄各一份在卷可稽（見本院卷），信被告歷此偵、審程序，應能知所警惕，而
    無再犯之虞，本院認所宣告之刑，以暫不執行為適當，爰併予宣告緩刑二年，用
    啟自新。
據上論斷，依刑事訴訟法第四百五十五條之一第一項、第三項、第三百六十八條，刑
法第七十四條第一款，判決如主文。
本案經檢察官陳丙○○到庭執行職務。
中      華      民      國     九十三     年     十     月    二十七    日
                                  臺灣高雄地方法院交通法庭
                                      審判長法官  陳銘珠
                                            法官  林瑋桓
                                            法官  洪乙心
右正本證明與原本無異。
如不服本判決，應於判決送達後十日內，向本院提出上訴狀。
                                            書記官  黃進遠
中      華      民      國     九十三     年     十     月    二十七    日
